臺灣南投地方法院民事簡易裁定　　　　110年度投簡字第123號

原　　　告　洪偉巽　
訴訟代理人　洪家駿律師
複　代理人　吳育誠　
被　　　告　廖大斌　
訴訟代理人　蔡素惠律師
上列當事人間請求拆除地上物返還土地事件，裁定如下：
    主  文
原告應於本裁定送達翌日起五日內，就請求被告拆除坐落於南投
縣○○市○○段000○0地號土地上之地上物並返還該部分土地之
訴，補正適法、明確且適於執行之聲明，逾期未補正，即裁定駁
回原告前揭部分之訴。
    理  由
一、按當事人起訴，應以訴狀表明當事人及法定代理人、訴訟標
    的及其原因事實及應受判決事項之聲明，提出於法院為之（
    民事訴訟法第244條第1項），倘未表明，其起訴不合程式，
    審判長應定期間先命補正（同法第249 條第1項第6款）（最
    高法院107 年度台上字第2304號判決要旨參照）。復按民事
    訴訟乃係當事人間就私法上權利義務之紛爭，請求法院為判
    決之程序。故民事訴訟必有：㈠特定之當事人；亦即請求判
    決之人及其相對人（原告、被告）。㈡私法上權利義務之紛
    爭。㈢請求法院為如何內容之判決，以保護其私法上之權利
    ，即一定之明確聲明（應受判決事項之聲明）。訴必具備上
    述三要素，始為完整。雖有對立之當事人及私法上權利義務
    之紛爭，而無請求法院為如何判決之內容，即非完整之訴（
    最高法院109 年度台抗字第1303號裁定要旨參照）。所稱之
    「應受判決事項之聲明」乃請求判決之結論，亦係請求法院
    應為如何判決之聲明，如當事人獲勝訴之判決，該聲明即成
    為判決之主文，並為將來據以強制執行之依據及範圍。是以
    原告提起給付之訴，依上揭起訴必備程式之規定，所表明訴
    之聲明（給付內容及範圍）與法院所為之判決主文，均必須
    明確一定、具體合法、適於強制執行（最高法院98年度台上
    字第599 號判決要旨參照）。而民事訴訟法第244條及第249
    條規定，於簡易訴訟程序亦有適用，此觀同法第436條第2項
    自明。
二、查原告依民法第767條第1項規定，請求被告將無權占用坐落
    南投縣○○市○○段000○0地號土地（下稱系爭土地）之地
    上物拆除並將土地返還予原告，然因占用範圍未經測量而無
    法特定，遂僅於起訴狀就聲明第1 項記載「被告廖大斌應將
    坐落南投縣○○市○○段000000000地號土地上，如【原證1
    】所示編號甲部分地上物拆除【實際佔用面積以實測為準】
    ，並將土地騰空返還原告。」（見本院卷第17頁）。經本院
    於民國110 年1月4日會同兩造及地政人員至現場勘驗，並由
    本院囑託內政部國土測繪中心將測量結果繪製鑑定圖，內政
    部國土測繪中心以110年3月18日測籍字第1101331809號函檢
    附鑑定圖到院，原告複代理人亦於110年4月15日到院閱卷。
    惟原告迄未就欲請求被告拆除何部分地上物，將其坐落之明
    確位置及面積，以適法、明確且適於執行之聲明表示於聲明
    中，揆諸前揭說明，應認原告就前揭請求部分，其聲明尚有
    不明瞭之處，倘本院認原告主張為有理由，將無從以適法、
    明確且適於執行聲明呈現於判決主文中，恐致原告日後礙難
    對被告為強制執行，應認有起訴不合程式之情事，爰限原告
    於本裁定送達翌日起5 日內，補正適法、明確且適於執行之
    聲明，倘逾期未補正，即裁定駁回原告前揭部分之訴。
三、依民事訴訟法第436條第2項、第249 條第1項第6款，裁定如
    主文。
中　　華　　民　　國　 110　　年　　5 　　月　　5 　　日
                  南投簡易庭  法  官  林彥宇
以上為正本係照原本作成。
本裁定不得抗告。
中　　華　　民　　國　 110　　年　　5 　　月　　5 　　日
                              書記官